【裁判字號】    90,上訴,1702
【裁判日期】    901030
【裁判案由】    毒品危害防制條例
【裁判全文】
臺灣高等法院臺中分院刑事判決                    九十年度上訴字第一七二號
      上  訴  人  臺灣彰化地方法院檢察署檢察官
      被      告  甲○○
右列上訴人因被告違反毒品危害防制條例案件，不服臺灣彰化地方法院民國九十年八
月七日第一審判決（民國八十九年訴字第一０一五號，起訴案號：臺灣彰化地方法院
檢察署八十九年度偵字第一四九八號），提起上訴，本院判決如左：
      主    文
上訴駁回。
      理    由
一、公訴意旨略以：被告因乙○○常至其經營之洗車廠幫忙，乃基於概括犯意，自八
    十八年十一月上旬起，至同年十一月二十三日止，連續多次免費提供轉讓第二級
    毒品安非他命予乙○○施用，嗣於同年十一月二十三日十六時三十分許，乙○○
    因持有甲○○甫於當日十五時許所免費提供之安非他命淨重五．七公克，為警據
    報於彰化縣田中鎮○○路三七六號前查獲，因認被告連續涉犯毒品危害防制條例
    第八條第二項之轉讓第二級毒品罪。
二、按犯罪事實應依證據認定之，無證據不得推定其犯罪事實，刑事訴訟法第一百五
    十四條定有明文。公訴意旨認被告連續涉犯毒品危害防制條例第八條第二項之轉
    讓第二級毒品罪，無非以證人乙○○於偵查中之證述，及有安非他命淨重五．七
    公克扣案為其論據，然為被告所否認。經查證人乙○○固於偵查中證稱為警查獲
    之安非他命係被告免費提供予伊者，且被告前後免費提供安非他命予伊約三、四
    次等語。然於警訊中則證稱查獲之安非他命係向被告所購買，且除此次外，曾於
    八十八年十一月上旬另向被告購買一次等語。其所證稱被告交付安非他命之次數
    ，以及有無取得對價等情，先後不同，已有瑕疵。又其證稱為警查獲之安非他命
    ，係被告託丙○○交給伊者一節，亦為證人丙○○所堅詞否認，丙○○並證稱八
    十八年十一月二十三日當天，係乙○○打電話給伊，說有朋友在麥當勞等他，要
    伊過去載他，伊就搭朋友的車到乙○○家載他到麥當勞，結果一到麥當勞，那邊
    有一部車，乙○○先下車到他朋友的車上，就被警察查獲，伊實不知乙○○身上
    有毒品等語。乙○○對此證詞，先則證稱伊是想到麥當勞買飲料，才去麥當勞，
    到了麥當勞後，看到伊朋友「大頭」在那裡，伊才上「大頭」的車，然後就被警
    察抓到等語。繼之證稱伊並未和「大頭」約在麥當勞見面，「大頭」雖有說要去
    找伊，但伊不知道他幾點到，進去麥當勞的時候，才在門口遇到「大頭」，伊就
    跟他到車上等語。嗣則證稱「大頭」住在高雄，在為警查獲三天前打電話說要上
    來，為警查獲當天也有打電話說到了，人在麥當勞，叫我去找他等語。其證詞閃
    爍，有關其有無與「大頭」約在麥當勞見面一事，竟於三次訊問後始與證人丙○
    ○所證者相符。顯見其證述，多所不實，本即難以採信。然其最後所證有與「大
    頭」約在麥當勞見面一事，既與證人丙○○所證者相符，此部分事實，即堪可採
    取。則證人丙○○證稱八十八年十一月二十三日當天，係乙○○打電話給伊，說
    有朋友在麥當勞等他，要伊過去載他等語，應屬可信。如此，八十八年十一月二
    十三日當天，即非證人丙○○主動前去找乙○○。則證人乙○○證稱丙○○係受
    被告之託，前去乙○○住處交付安非他命等語，乃值懷疑。再者，根據證人丙○
    ○及乙○○之證詞，扣案之安非他命，並非乙○○在丙○○之車上時，或剛從丙
    ○○之車下來時查獲，乃於乙○○進入其朋友「大頭」之車上時查獲。則乙○○
    證稱其身上之安非他命，係丙○○所交付者等語，更屬可疑。從而，實難僅依證
    人乙○○可疑而有瑕疵之證述，即認被告有轉讓第二級毒品安非他命之犯行。，
    原審因而為無罪之諭知。核無不合。上訴人上訴意旨，復執陳詞，指摘原審判決
    不當，顯無理由，應予駁回。
據上論斷，應依刑事訴訟法第三百六十八條，判決如主文。
本案經檢察官鍾宗耀到庭執行職務。
中      華      民      國      九十     年       十      月    三十    日
                                    臺灣高等法院臺中分院刑事第七庭
                                          審判長法  官  林  榮  龍
                                                法  官  謝  說  容
                                                法  官  黃  日  隆
右正本證明與原本無異。
檢察官得上訴。
如不服本判決應於收受送達後十日內向本院提出上訴書狀，其未敘述上訴之理由者並
得於提起上訴後十日內向本院補提理由書（均須按他造當事人之人數附繕本）。
                                                書記官  林  端  容
中      華      民      國      九十     年       十      月    三十一  日
                                                                  Ｉ


司法院資訊處製作；財團法人民間司法改革基金會備份。
